臺灣基隆地方法院基隆簡易庭小額民事判決
109年度基小字第3060號
原      告  林金發  
被      告  陳俊祥  

訴訟代理人  林國材  
上列當事人間請求損害賠償事件，本院於民國109年11月10日言
詞辯論終結，判決如下：
    主    文
原告之訴駁回。
訴訟費用新臺幣壹仟元由原告負擔。
    理由要領
一、原告起訴主張：被告陳俊祥前於民國109年2月22日下午1時1
    6分許，駕駛車牌號碼000-00號營業用半聯結車(下稱被告車
    輛)，行經新北市○○區○道○號14公里800公尺南側向中線處，
    因駕駛過失擦撞原告駕駛之車牌號碼00-0000號自小客車(下
    稱系爭車輛)，致系爭車輛受有損害，因而支出系爭車輛之
    修復費用新臺幣(下同)15,050元。為此，爰依侵權行為之法
    律關係提起本件訴訟，請求被告賠償損害。並聲明：被告應
    給付原告15,050元。
二、被告求為判決：原告之訴駁回。其答辯意旨略以：本件車禍
    之發生係因原告駕駛系爭車輛變換車道或方向不當所致，被
    告並無可歸責之事由，自無庸負賠償責任。況兩造就本件車
    禍之賠償事宜，業經新北市板橋區調解委員會於108年8月13
    日成立調解，其中約定「兩造其餘民事請求拋棄」等語，原
    告自不得再向被告求償。
三、本件原告起訴主張被告駕駛被告車輛因駕駛過失而擦撞原告
    駕駛之系爭車輛，致其受有損害，為此請求被告賠償系爭車
    輛之修復費用等情，固據提出國道公路警察局道路交通事故
    當事人登記聯單、現場照片2張、國門汽車有限公司(板橋廠
    )估價單、新北市○○區○○○○○000○○○○000號調解書等件為證。
    然系爭車輛之車主係訴外人林陳月盆，而非原告，此有本院
    依職權查詢之公路監理電子閘門查詢資料在卷可稽，且為原
    告所不爭執，則本件因被告之侵權行為，致權利受有損害者
    ，乃系爭車輛之所有權人林陳月盆，而非原告，則原告請求
    被告應賠償系爭車輛之修復費用，自屬無據。復觀諸卷附之
    新北市○○區○○○○○000○○○○000號調解書，其中調解成立內容
    第三點記載「兩造其餘民事請求拋棄。」等語，自應受該調
    解內容之拘束，而無提起本件訴訟之實益，欠缺權利保護要
    件。
四、從而，原告依侵權行為之法律關係，請求被告給付15,050元
    ，為無理由，應予駁回。
五、本件訴訟費用即第一審裁判費1,000元，由原告負擔。
六、據上論結，本件原告之訴為無理由，依民事訴訟法第436條
    之23、第436條第2項、第87條第1項、第78條，判決如主文
    。
中　　華　　民　　國　　109 　年　　11　　月　　17　　日
                  基隆簡易庭法  官  徐世禎
以上正本係照原本作成。
對於本件判決如有不服，應於收受送達後20日內向本院提出上訴
書狀，上訴於本院合議庭，並按他造當事人之人數附具繕本。
當事人之上訴，非以判決違背法令為理由不得為之，上訴狀應記
載上訴理由，表明下列各款事項：
(一)原判決所違背之法令及其具體內容。
(二)依訴訟資料可認為原判決有違背法令之具體事實。
如委任律師提起上訴者，應一併繳納上訴審裁判費。
中　　華　　民　　國　　109 　年　　11　　月　　17　　日
                            書記官  張雅婷